最高法院刑事裁定　　　　　　　　　　111年度台抗字第474號
再 抗告 人　林紫瑄




上列再抗告人因加重詐欺等罪定應執行刑案件，不服臺灣高等法
院臺中分院中華民國111年2月17日之裁定（111年度抗字160號）
，提起再抗告，本院裁定如下：
    主  文
再抗告駁回。
    理  由
一、按裁判確定前犯數罪者，併合處罰之；又數罪併罰有二裁判
    以上，宣告多數有期徒刑者，於各刑中之最長期以上，各刑
    合併之刑期以下，定其刑期，但不得逾30年，觀諸刑法第50
    條第1項前段、第53條及第51條第5款規定甚明。再者，執行
    刑之量定，係屬法院自由裁量的職權，倘所酌定之刑，並未
    違背刑法第51條各款所定的方法或範圍（即法律的外部性界
    限），亦無明顯違背公平、比例原則或整體法律秩序的理念
    （即法律的內部性界限）者，即不得任意指為違法或不當。
二、本件原裁定略以：再抗告人林紫瑄所犯如原裁定附表（下稱
    附表）所示各罪，均屬加重詐欺罪，係擔任詐騙集團中負責
    提領或轉交贓款給上手之角色，其犯罪本質為侵害他人財產
    法益等情，尚非侵害他人一身專屬性或不可回復之重大法益
    ，尚難認為惡性重大，且犯罪時間集中於民國108年7 月至9
    月間，其犯行乃屬罪質重複之偏差，於併合處罰時，責任非
    難重複程度相對較高，自應酌定較低之應執行刑，始符合比
    例原則、責罰相當原則、重複評價禁止原則為內涵之內部性
    界限。第一審就再抗告人所犯定其執行之刑度，未能與裁量
    權應遵守之內部性界限相契合，不符罪刑相當及公平原則，
    而有定應執行刑過重之裁量不當情形。認再抗告人之抗告為
    有理由，爰將第一審裁定撤銷，並自為裁定，因以附表所示
    各罪所處有期徒刑部分之刑，均合於數罪併罰之要件，檢察
    官所請，於法並無不合，審酌再抗告人整體犯罪之非難評價
    等總體情狀綜合判斷，就附表所示各罪所處有期徒刑部分，
    定其應執行之刑為有期徒刑6年1月。至再抗告人所犯如附表
    編號4 至6 所示之併科罰金部分，前經臺灣新北地方法院11
    0 年度聲字第2862號裁定定應執行併科罰金新臺幣1 萬6 千
    元部分，於本件因無其他宣告罰金刑再聲請合併定刑之情形
    ，不在本件定應執行刑之列，但仍應與本件附表所示各罪所
    定之應執行刑併執行之，附此敘明等旨。
三、再抗告意旨略以：按刑法第51條第5 款定應執行刑有內、外
    部界限限制；刪除連續犯處罰後，數罪併罰尚重教化；雖曾
    定之應執行刑與其他宣告刑再定應執行刑時，前定之應執行
    刑當然失效，但刑度不得違反不利益變更禁止原則；法院依
    刑法第53條更定其應執行刑時，仍應就各罪視為一體進行評
    鑑，以符罪責及平等原則；且在比例原則下的刑法謙抑性考
    量，如以寬容的應執行刑即足以達到矯正、犯罪預防之目的
    ，就沒必要嚴苛；祇因再抗告人所犯各罪經檢察官分別起訴
    而分別審判，於再抗告人之權益難謂無影響，尤其是再抗告
    人雖為詐欺集團車手，但非核心，所得少，犯行時間間隔甚
    近，類型同一，現已入監，深感悔悟，父親中風又罹癌、開
    刀，母親擺攤經濟不佳，處境堪憐，為此請求撤銷原裁定，
    重裁較輕刑期云云。
四、原審於定其應執行刑時，已考量再抗告人所犯數罪反應出的
    人格特性，並權衡、審酌其所為犯罪傾向、整體法秩序及法
    規範刑法目的，並於附表所示各宣告刑的最長期（即編號 1
    所示之有期徒刑1年5月）以上，各刑合併之刑期（有期徒刑
    14 年5月，即外部性界限；其中如附表編號1至8所示之罪，
    曾經先行合併定應執行刑為有期徒刑6 年〈屬內部性界限〉
    ）以下，定其應執行之刑為有期徒刑6年1月，既在刑法第51
    條第5 款所定範圍之內，自形式上觀察，並未違背上揭內、
    外部性界限及恤刑之目的，且係法院裁量職權之適法行使，
    並無違法或不當。經核於法並無不合。
五、再抗告意旨並未具體指摘原裁定究有何不當或違法，僅泛引
    數罪併罰、連續犯廢止後之定刑學說、理論，就原裁定裁量
    職權之適法行使，徒以個人之事由，漫指裁量過苛，均無可
    採。又原裁定並無應予撤銷更為裁定之事由，再抗告意旨另
    請本院重新酌定應執行刑乙節，亦屬無據。依上說明，本件
    再抗告為無理由，應予以駁回。
據上論結，應依刑事訴訟法第412條，裁定如主文。
中    華    民    國   111    年    4     月    14    日
                  刑事第二庭審判長法  官  林  勤  純  
                                  法  官  王  梅  英  
                                  法  官  莊  松  泉  
                                  法  官  吳  秋  宏  
                                  法  官  李  釱  任  
本件正本證明與原本無異
                                  書記官
中    華    民    國   111    年    4     月    19    日